臺灣高等法院刑事判決　　　　　　　100年度侵上訴字第139號
上　訴　人
即　被　告　周鍾靈
選任辯護人　周欣穎律師
　　　　　　蕭嘉甫律師
上列上訴人即被告因妨害性自主案件，不服臺灣臺北地方法院10
0年度訴字第136號，中華民國100年5月26日第一審判決（起訴案
號：臺灣臺北地方法院檢察署99年度偵字第26323號） ，提起上
訴，本院判決如下：
    主  文
原判決撤銷。
周鍾靈犯乘機猥褻罪，處有期徒刑柒月。
    事  實                                                                
一、周鍾靈因友人請託於民國99年10月29日晚間，在臺北市萬華
    區西門町紅樓派對現場擔任服務人員工作，而成年A 女（代
    號為00000000號，姓名年籍均詳卷）受友人范芷榕（即綽號
    小月）之邀請，與范芷榕一同出席前開派對，期間，A 女飲
    用酒類。嗣於99年10月30日凌晨3 時許，A 女不勝酒力酒醉
    不省人事，周鍾靈友人乃委請周鍾靈幫忙護送A 女至附近飯
    店休息，周鍾靈攔下計程車，與A 女友人范芷榕一同將A 女
    扶上計程車前往附近飯店，途中A 女下車嘔吐後醉倒路旁，
    周鍾靈下車雙手抱起A 女再坐回計程車，迨於同日凌晨4 時
    4 分許抵達位於臺北市○○區○○路41號「華麗大飯店」，
    由范芷榕具名登記，周鍾靈則雙手抱著醉酒昏睡A 女入該飯
    店712 號房間，范芷榕本欲將房間鑰匙置於房內，以防止他
    人進入該房內確保A 女安全，詎周鍾靈圖謀不軌，提議將鑰
    匙寄放於櫃檯人員，范芷榕不疑有他，將鑰匙寄放於櫃檯，
    櫃檯人員詢問范芷榕是否等一下是否會再回來照顧A 女，范
    芷榕答稱其要回去清理A 女在派對現場嘔吐物，其不會再回
    來，旋與周鍾靈離去。周鍾靈思及A 女先前已不勝酒力酒醉
    不省人事，獨自一人酒醉昏睡在前開飯店712 號房內，且前
    已聽聞范芷榕向飯店櫃檯人員陳稱其不會再回來照料A 女，
    認有機可趁，即基於乘機猥褻之犯意，於99年10月30日凌晨
    5 時42分許（原審判決誤載為5 時49分許），先返回前開飯
    店並向櫃檯人員索取房間鑰匙，櫃檯人員見周鍾靈為前護送
    A 女前來之人，不疑有他，交付該飯店712 號房鑰匙，周鍾
    靈即進入A 女所休息之該飯店712 號房內，周鍾靈見A 女此
    時仍酒醉昏睡，利用A 女酒意醉識不清，無自主控制四肢活
    動及說話之能力，相類於精神及身體障礙，而不能抗拒之情
    形下，先褪去A 女全身衣物，再以嘴親吻或以手撫摸A 女之
    胸部，繼之以手撫摸A 女陰部（未進入），而以此方式乘機
    為興奮或滿足其性慾之猥褻行為，對A 女猥褻一次得逞，事
    畢周鍾靈於同日上午7 時21分許離去。迨A 女於99年10月30
    日14時許醒來（期間A 女曾於上午6 時許一度醒來，因不勝
    酒力又睡著），發覺自己全身赤裸躺臥於前開飯店房間內，
    且依稀記得斯時房間內尚有其他男性在場，認為有異，乃報
    警處理，經調閱該飯店監視錄影畫面，始查知上情。
二、案經A 女訴由臺北市政府警察局萬華分局報請臺灣臺北地方
    法院檢察署檢察官偵查起訴。
    理  由                                                                
壹、證據能力：
一、按被告以外之人於審判外之言詞或書面陳述，除法律有規定
    者外，不得作為證據，刑事訴訟法第159 條第1 項定有明文
    。查證人A 女於警詢中之陳述，屬於被告周鍾靈以外之人於
    審判外之陳述，被告周鍾靈及選任辯護人並否認上開陳述之
    證據能力，依上開規定，證人A 女於警詢中之陳述，無證據
    能力。
二、關於被告之99年12月8 日偵查筆錄部分（見99年度偵字第26
    323 號卷（下稱偵查卷）第30至31頁）：
  (一)被告及其選任辯護人於本院準備程序時表示99年12月8 日偵
    查筆錄之記載「（問：當時告訴人酒醉意識不清？）是，但
    告訴人有跟我交談，有起身喝水、擦鼻涕。」等等。惟查，
    被告清楚記得當天檢察官在訊問「告訴人酒醉意識不清」時
    ，其並未回答「是」，故聲請勘驗當日偵查錄音光碟。本院
    乃依據選任辯護人之聲請，於100 年7 月28日會同被告、選
    任辯護人、公訴人勘驗被告之前揭偵查期日錄音光碟，勘驗
    結果：
    「一、99年度偵字第26323 號卷第30頁部分：
    1.問：有無告訴意旨所指之犯罪事實？
    2.問：是否進入房間後，趁告訴人意識不清，趁機將中指插
          入告訴人陰道內？
    3.問：有無親吻告訴人、撫摸告訴人胸部及身體？
      勘驗結果：(1)以上三個問題是檢察官訊問被告，請被告確
      認，被告答稱：「是」，但筆錄記載為被告回答之內容。
      (2)當庭向被告確認偵查筆錄之訊問內容並未違背其本意而
      記載。
    4.問：當時告訴人酒醉意識不清？
      勘驗結果：被告答：事實上....，告訴人有跟我交談，有
      起身喝水，擤鼻涕。
    二、99年度偵字第26323 號卷第31頁部分：
    5.問：你當時是想跟告訴人做愛，所以打開保險套？
    6.問：有無用手指撫摸告訴人陰道口、陰唇、陰蒂？
      勘驗結果：(1)以上兩個問題是檢察官訊問被告，請被告確
      認，被告答稱：「是」，但筆錄記載為被告回答之內容。
      (2)當庭向被告確認偵查筆錄之訊問內容並未違背其本意而
      記載。
    7.問：當時告訴人已經酒醉意識不清？
      勘驗結果：被告答稱：「我覺得是沒有，告訴人有跟我交
      談，有起身喝水，有起身抽衛生紙擤鼻涕。」
    8.問：是否承認乘機姦淫、強制性交？
    9.問：是否承認乘機猥褻？
    10.問：你有無脫掉告訴人衣物？
    11.問：補充？
      勘驗結果：(1)以上四個問題是檢察官訊問被告，請被告確
      認，被告答稱：「是」，但筆錄記載為被告回答之內容。
      (2)當庭向被告確認偵查筆錄之訊問內容並未違背其本意而
      記載。
    12.問：告訴人不到，意見？
      勘驗結果：被告答：我沒有她的聯絡方式，也希望跟她和
      解。（檢察官告知被告：如果願意跟被害人和解，到法院
      審理時，再與被害人洽談，如果表現良好，法院會給一個
      機會。）被告答：希望能夠有緩起訴的機會。」
    以上勘驗內容，有勘驗筆錄在卷足憑（見本院卷第25頁背面
    至第26頁背面）。
  (二)細繹卷附偵查筆錄及本院勘驗筆錄結果，得見偵查筆錄內容
    有部分將檢察官訊問之話語記載為被告回答之內容，惟本院
    於勘驗過程均當庭向被告確認偵查筆錄訊問內容，是否違背
    其本意，被告答稱：未違背其本意。然偵查筆錄記載與被告
    回答內容之紀錄方式既有些許差異，則上開記載不符部分之
    偵查筆錄，自應以本院勘驗筆錄代之，方合真實。
三、除上述外，檢察官、被告及選任辯護人於本院審理時對於下
    列所述之證據資料，均不爭執，同意有證據能力（見本院卷
    第24頁背面、第50頁背面至第52頁），本院審酌該等證據資
    料作成時之狀況，並無不宜作為證據情事，依刑事訴訟法第
    159 條之5 第2 項規定，自均得作為證據。
貳、實體部分：
一、訊據被告周鍾靈固坦認於99年10月30日凌晨3 時許，與范芷
    榕共同護送告訴人A 女坐計程車前往「華麗大飯店」712 號
    房間休息，被告與范芷榕旋即一同離去，嗣被告再於同日凌
    晨5 時42分許，獨自返回前開飯店712 號房內，脫掉A 女全
    身衣物、以嘴親吻及以手撫摸A 女胸部、以手撫摸A 女陰部
    之事實，惟矢口否認有何乘機猥褻之犯行，辯稱：我因衣物
    上有A 女酒醉嘔吐物，故返回該飯店712 號房間清洗，清洗
    身上衣物完畢後，自己也因喝酒過多才與A 女睡在同一張床
    上，期間，是A 女先主動親吻我，我才親吻A 女嘴部，並脫
    掉A 女衣褲，撫摸A 女胸部、陰部，A 女當時是有意識，曾
    多次起身喝水，抽取面紙使用、擤鼻涕，我有與A 女交談，
    並無乘A 女酒醉不省人事對A 女為猥褻行為云云。選任辯護
    人則辯稱：A 女當時有起身喝水、擤鼻涕，還和被告交談，
    被告主觀上認A 女當時應有意識，當天派對結束後，被告在
    紅樓門口遇見范芷榕，還問她要不要回飯店看看A 女，因為
    不只被告知道被害人在該飯店休息，A 女的朋友有可能隨時
    會過去，在此情形下，如果被告有意趁機對A 女性侵害，當
    冒被他人發現之危險云云。
二、經查：
  (一)被告因友人請託於99年10月29日晚間，在臺北市萬華區西門
    町紅樓派對現場擔任派對服務人員工作，告訴人A 女與友人
    范芷榕亦一同出席前開派對，期間，A 女飲用酒類後，乃由
    被告與范芷榕共同護送A 女搭乘計程車前往「華麗大飯店」
    由范芷榕具名登記該飯店712 號房間，被告則抱著酒醉昏睡
    A 女入飯店712 號房間休息，被告與范芷榕即離開712 房間
    ，范芷榕將該房間鑰匙交回櫃檯保管，櫃檯人員詢問范芷榕
    是否等一下是否會再回來照顧A 女，范芷榕答稱其要回去清
    理A 女在派對現場的嘔吐物，不會再回來，旋與周鍾靈離去
    。嗣被告於99年10月30日凌晨5 時42分許，再獨自返回前開
    飯店並向櫃檯人員索取房間鑰匙，櫃檯人員認被告為前護送
    A 女前來之人，不疑有他，交付該房間鑰匙，周鍾靈旋進入
    A 女休息該飯店712 號房內，褪去告訴人A 女全身衣物，再
    以嘴親吻或以手撫摸告訴人A 女之胸部，繼之以手撫摸告訴
    人A 女陰部（均未進入）等情，迭據被告於原審及本院準備
    程序時坦認不諱（見原審卷第25頁、本院卷第25頁背面）。
    核與證人A 女於本院審理時證稱：我在紅樓派對的時候喝了
    很多酒，覺得很不舒服，就到包廂休息，後來感覺有人把我
    帶走，我不記得是怎麼離開的，也不知道被帶去哪裡，醒來
    的時候發現是在飯店裡面，我發現我的衣服和褲子都被脫掉
    了，我平常脫衣服的習慣是一件一件脫，不會兩件一起脫，
    要睡覺時也不會脫到連一件內褲都不剩等語（見本院卷第46
    頁、第47頁背面）。證人即與被告共同送A 女至前開飯店71
    2 號房休息之范芷榕於本院審理時證述，A 女因酒醉不醒人
    事，與被告一同護送A 女至「華麗大飯店」該飯店712 號房
    休息之經過相符（見本院卷第48頁背面至50頁背面）。復酌
    以，翻拍自「華麗大飯店」監視設備之照片，范芷榕與被告
    初入「華麗大飯店」櫃檯時，被告雙手抱住A 女，A 女左手
    下垂置於被告右肩，雙腳垂放等情，有編號1 下方照片、編
    號8 上、下方照片足稽（置於本院卷證物袋內），足徵A 女
    當時確已酒醉昏睡意識不清，無法自主控制四肢活動，否則
    豈會左手、雙腳無立支撐下垂（A 女右手因角度關係並無顯
    示於監視設備翻拍照片）。此外，並有卷附旅客登記單、旅
    客登記卡在卷可稽（見偵查卷第18頁、第19頁、第33頁），
    是此部分事實洵堪認定。
  (二)被告雖執前詞置辯。然查：
  1.被告與范芷榕搭計程車護送A 女至「華麗大飯店」712 號房
    間休息途中，A 女固有嘔吐，然A 女係於車外嘔吐，並未嘔
    吐在被告衣物上，且被告和范芷榕回到紅樓派對現場，亦未
    讓范芷榕看其身上有嘔吐物乙節，業據證人范芷榕於本院審
    理時證述明確（見本院卷第49頁），則被告所稱A 女酒醉嘔
    吐在其身上云云，其真實性即非無疑。復稽之，依「華麗大
    飯店」監視設備翻拍照片，被告與范芷榕在99年10月30日凌
    晨4 時4 分許護送A 女前往「華麗大飯店」休息，至二人離
    去時，被告均穿著深色西裝，有編號1 下方、編號2 上下方
    、編號5 上方照片在卷足按，而被告於同日凌晨5 時42分許
    返回該飯店時，並未穿著深色西裝，僅著白色（淺色）襯衫
    ，亦有編號3 翻拍照片在卷可憑（置於本院卷證物袋內），
    被告於本院審理時亦坦認翻拍照片中之男子為其本人（見本
    院卷第52頁），則被告既辯稱其返回「華麗大飯店」712 號
    房間是要清洗衣物嘔吐物云云，衡情遭A 女嘔吐物沾染最多
    者應係被告穿在最外層深色西裝，何以其返回該飯店712 號
    房間清洗嘔吐物時，未穿該深色西裝，豈不怪哉；再者，被
    告苟真要清洗嘔吐物，何以不就近找附近可清洗之處所清洗
    （例如紅樓派對現場廁所、24小時營業速食店廁所、24小時
    營業加油站廁所內....），甚且在與范芷榕送A 女至該飯店
    712 號房內即入浴室內清洗，反於返回派對現場後，再獨自
    至該飯店712 號房內清洗，其悖情逆理至極，且與事實不符
    ，自難憑採。
  2.范芷榕與被告安頓酒醉昏睡A 女後，二人欲離去時，范芷榕
    本預將鑰匙留於該飯店712 號房內，以保護A 女不被他人入
    內侵害，被告卻提議將該房間鑰匙寄放櫃檯，范芷榕不疑有
    他將該房間交予櫃檯人員保管等情，亦據范芷榕於本院審理
    時證述明確（見本院卷第50頁）。衡情，若將房間鑰匙放置
    於房內，他人若要進入，僅能經由櫃檯以內線電話聯絡，或
    撥打電話予房內A 女聯絡其開門，此對於酒醉昏睡不省人事
    之A 女可謂最佳保護方式，然被告卻提議將房間鑰匙交予櫃
    檯保管，參照被告嗣獨自返回該飯店並向櫃檯拿取712 號房
    間鑰匙入內，其居心叵測昭然若揭。雖選任辯護人為被告辯
    稱：派對結束後，被告在紅樓派對門口遇到范芷榕，問其是
    否返回飯店看A 女，因此A 女的友人有可能隨時會過去，在
    此情形下，如果被告有意趁機對被害人性侵害，當冒被他人
    發現之危險云云。然查，范芷榕與被告護送A 女前往「華麗
    大飯店」712 號房間休息，依被告交鑰匙予櫃檯人員即表明
    其不會再回來飯店，業如前述。且范芷榕固於派對結束後在
    紅樓派對現場門口遇見被告，被告詢問范芷榕是否回飯店看
    A 女，范芷榕因不記得如何前往飯店及忘記飯店名稱，其詢
    問被告，被告亦答稱不知道，范芷榕未前往該飯店，而與另
    一友人先行離去等情，亦據證人范芷榕於本院審理時證述綦
    詳（見本院卷第49頁），足見被告見A 女之友人已夥同其他
    友人離去，不會再回「華麗大飯店」，被告始獨自前往「華
    麗大飯店」甚明，並無選任辯護人所稱：被告有意趁機對被
    害人性侵害，當冒被他人發現之危險云云之情事，選任辯護
    人所稱，與事實不符，委無足採。選任辯護人復具狀辯稱：
    范芷榕於鈞院之證詞顯然偏袒告訴人A 女云云，但查證人范
    芷榕係被告及選任辯護人聲請傳喚之證人（見本院卷第24頁
    背面），依其證人屬性，應係被告友性證人，自不能僅因證
    人證述內容不符被告期望，即遽指證人證詞偏頗。且參以，
    證人范芷榕與被告亦無夙怨，自無甘冒偽證刑責而構詞誣陷
    被告之必要，是其證詞應堪採信。
  3.再者，依A 女於本院審理時指證：當時我喝醉了，我不確定
    被告到底有沒有對我怎麼樣，但我醒來的時候覺得不太對勁
    ，為什麼身上連一件衣服都沒有等語（見本院卷第48頁），
    而被告亦坦認進入A 女休息該飯店712 號房內，褪去告訴人
    A 女全身衣物，再以嘴親吻或以手撫摸告訴人A 女之胸部，
    繼之以手撫摸告訴人A 女陰部等情，業如前述。故所應審究
    者為A 女當時是否如被告所稱意識清醒，主動向被告示好？
    茲查，(1)A 女由被告與范芷榕於99年10月30日凌晨4 時4 分
    許護送至該飯店712 號房間休息，依卷附翻拍照片觀看A 女
    之舉止情狀，A 女遭被告抱起時，其左手垂放於被告右肩，
    雙腳下垂，足見A 女尚處於泥醉昏睡狀態中，否則本能反應
    ，應會以手環勾被告肩膀或頸部，雙腳亦會緊勾被告手肘，
    以防跌落受傷，而翻拍中A 女並無上述防止跌落舉動，足見
    A 女斯時已酒醉意識不清，已無自主控制四肢活動及說話之
    能力，詳如前述。參以，被告於同日凌晨5 時42分許再獨自
    返回該飯店712 號房，僅隔1 小時又30餘分鐘，酌以A 女於
    本院審理時證稱：不知被告到底有沒有對我怎麼樣等語，而
    A 女此等證言，並無贓痞被告情事，足徵A 女當時確已酒醉
    意識不清，已無自主控制四肢活動及說話之能力，咸無疑義
    ，否則何以不知當時發生何事。(2)參以，被告與A 女原不認
    識，案發當日係初次在派對上見面，且於案發後，A 女猶不
    知悉被告之姓名、甚或綽號，嗣經警員調閱監視錄影及資料
    ，始查知被告等情，此亦據A 女於本院審理時陳明在卷（見
    本院卷第48頁），顯見被告與A 女當時應無進展至男女朋友
    之程度，A 女實無可能對突然折返飯店並私自向櫃檯人員取
    用房間鑰匙，開啟飯店房間入內之被告心生好感，並進而同
    意與之發生親密親吻、愛撫身體私密處行為之理。(3)況被告
    於警詢及原審供稱：可能A 女忘記當時的狀況，因為她當時
    確實主動親吻及撫摸我，她應該是誤認我是她男友，我之前
    不認識A 女云云（見偵查卷第8 頁、原審卷第24頁）。苟如
    被告及選任辯護人所稱：A 女當時意識清醒，是A 女主動親
    吻我，我才親吻A 女嘴部，並脫掉A 女衣褲，撫摸A 女，且
    A 女曾多次起身喝水，抽取面紙使用、擤鼻涕，我有與A 女
    交談云云，A 女豈會於意識清醒狀態下，且於與被告交談後
    ，仍誤認被告是其男友，而與被告發生上述親密行為，被告
    及辯護人所稱乖離常理至明，洵無足採。而A 女於本院審理
    接受辯護人詰問時亦陳稱：「（妳在警察局時說：回想到當
    時喝醉酒的時候我一直喊口渴，有人拿水給我喝。是這樣嗎
    ？）是。」「（妳記得妳起身喝水、擤鼻涕的時候身上有穿
    衣服嗎？）我沒有注意到，當時我以為是在作夢或說夢話之
    類的，醒來的時候才看到我的衣服放在旁邊。」等語（見本
    院卷第46頁背面），依上述A 女證述內容觀之，A 女縱有起
    身喝水、擤鼻涕之舉動，乃屬意識模糊之反應，此觀之A 女
    證述：當時我以為是在作夢或說夢話之類的等語自明，此益
    徵A 女當時並非意識清醒狀態。(4)遑論被告於原審猶供稱：
    我離開飯店時有將保險套帶走，因為保險套有打開，我怕引
    起不必要的誤會等語（見原審卷第44頁背面），則斯時A 女
    若是意識清醒且可同意與被告發生親密親吻、愛撫之行為，
    被告又豈需擔心現場已拆開之保險套會引起A 女誤會，而必
    須將之攜離飯店房間之必要，由此足見被告顯然畏懼與告訴
    人A 女在飯店房間內發生之前開親密親吻、愛撫行為曝光而
    刻意有所隱瞞。足見告訴人A 女指訴被告趁其酒醉無法抗拒
    之際對其乘機猥褻之事實，應係真實可採。被告及選任辯護
    人所稱悖離事實，委無足採。
  (三)按交互詰問制度設計之主要目的在於使刑事被告得以盤詰、
    辯明證人現在與先前所為供述證言之真偽，以期發見實體真
    實。就實質證據價值面之判斷而言，既無所謂「案重初供」
    原則，當亦無所謂其證據價值即當然比審判外未經交互詰問
    之陳述為高之可言。良以證人所為之供述證言，係由證人陳
    述其所親身經歷事實之內容，而證人均係於體驗事實後之一
    段期間，方於警詢或檢察官偵訊時為陳述，更於其後之一段
    期間，始於審判中接受檢、辯或被告之詰問，受限於人之記
    憶能力及言語表達能力有限，本難期證人於警詢或檢察官偵
    訊時能鉅細無遺完全供述呈現其所經歷之事實內容，更無從
    期待其於法院審理時能一字不漏完全轉述先前所證述之內容
    。因此，詰問規則方容許遇有「關於證人記憶不清之事項，
    為喚起其記憶所必要者」、「證人為與先前不符之陳述時，
    其先前之陳述」之情形時，即使為主詰問亦可實施誘導詰問
    （刑事訴訟法第166 條之1 第3 項第3 款、第6 款參照），
    以喚起證人之記憶，並為精確之言語表達。從而，經交互詰
    問後，於綜核證人歷次陳述之內容時（包括警詢、檢察事務
    官詢問、檢察官偵訊時之陳述、法院審理時之陳述），自應
    著重於證人對於待證事實主要內容之先後陳述有無重大歧異
    ，藉此以判斷其證言之證明力高低，不得僅因證人所供述之
    部分內容不確定，或於交互詰問過程中，就同一問題之回答
    有先後更正或不一致之處；或證人先前證述之內容，與其於
    交互詰問時所證述之內容未完全一致，即全盤否認證人證言
    之真實性。故證人之供述證言，前後雖稍有參差或互相矛盾
    ，事實審法院非不可本於經驗法則，斟酌其他情形，作合理
    之比較，定其取捨。又供述證據之一部認為真實者，予以採
    取，亦非法則所不許。本件情形，證人A 女於警詢（選任辯
    護人彈劾A 女之證詞），及於本院接受交互詰問時，雖就部
    分案發經過之陳述內容（如：何時醒來？何時打電話給綽號
    「小月」范芷榕？何時服食醫生開立鎮定劑藥物？多久上一
    次夜店？），前後所述並非完全一致。然查：本件案發當時
    ，A 女係於酒醉意識不清，已無自主控制四肢活動及說話能
    力之情形下，在該飯店712 號房內遭被告為猥褻行為，以當
    時A 女之精神狀態，自難期其能將案發當時之情境完全指訴
    明確，且先後之陳述亦能完全一致，因此A 女於警詢及本院
    審理時，對於上開經過之說明縱有些許遺漏或不符之處，亦
    屬事理之常。實則，就本案重要的基本犯罪構成要件事實即
    ：A 女在紅樓派對的時候喝了很多酒，覺得很不舒服，就到
    包廂休息，後來感覺有人把我帶走，我不記得是怎麼離開的
    ，醒來的時候發現是在飯店裡面，發現我的衣服和褲子都被
    脫掉了，發現身上連一件衣服都沒有等情，證人A 女之指訴
    始終如一，並無任何歧異之處，而被告復坦認有對A 女為上
    開猥褻行為，揆諸前揭說明，自不得僅以證人A 女先後陳述
    之部分內容未完全一致或其陳述有部分缺漏，即全盤否認證
    人A 女證言之真實性。況且，A 女在上開飯店712 號房間醒
    來後發覺不對勁，即電詢范芷榕發生何事，范芷榕建議A 女
    報警，A 女旋報警，亦據A 女及范芷榕於本院審理時證述綦
    詳（見本院卷第48頁、第50頁背面），並有A 女之報案三聯
    單、臺北市政府警察局萬華分局  偵查隊受理各類案件紀錄
    表、陳報單在卷可佐（見偵查卷第20至22頁）。依此，足徵
    A 女指訴其遭被告猥褻，確非其自行或於他人教唆下以自毀
    名節方式來捏造構陷被告，亦非藉此取得財物，此觀之被告
    於本院審理時，表示願意賠償A 女15萬元，A 女表示不願意
    接受自明。從而，A 女指訴於酒醉意識不清無法抗拒之情形
    下遭被告猥褻一節，具有高度之憑信性。又被告於偵查中所
    提出美安台灣公司99年10月29日至同年月31日之人員訓練資
    料，縱依辯護人所稱：被告因同月30日上午7 時50分要參加
    該公司活動，才緊急至「華麗大飯店」712 號房間A 女休息
    房間內清洗云云，惟被告特意前往該飯店712 號房間清洗，
    悖情逆理之至，業如前述，自無從執為被告有利之認定。至
    被告獨自再返回該飯店712 號房間之時間，起訴書及原審判
    決均依被告於檢察官偵訊時供述之時間即99年10月30日凌晨
    5 時49分許，然依「華麗大飯店」監視錄影設備翻拍照片所
    示之時間為同日凌晨5 時42分許，本院認應以監視錄影設備
    翻拍照片所示之時間為準，附此敘明。
  (四)又承辦本案臺北市政府警察局萬華分局員警採集證物證物，
    送驗結果：其中衛生紙標示00000000處檢出與被害人A 女染
    色體、及與被告男性Y 染色體DNA-STR 型別相符，惟被害人
    A 女陰道棉棒及上開衛生紙均未發現精子細胞，有內政部警
    政署刑事警察局（下稱刑事警察局）100 年1 月25日刑醫字
    第0990166279號鑑定書在卷足按（見原審卷第31至33頁），
    惟此僅能證明被告與A 女均曾碰觸該衛生紙，不及於其他。
    而被害人A 女於99年10月30日在臺北市立聯合醫院中興院區
    就疑似性侵害事件驗傷時，雖經診斷陰部3 點、6 點、9 點
    鐘方向有陳舊性裂傷（附於偵查卷證物袋），惟本院認定被
    告僅有撫摸猥褻A 女之犯行，已如上述，故此部分診斷結果
    與被告犯行無關，是上開刑事警察局鑑定書、醫院診斷證明
    書自不足援為被告有利之認定。
  (五)選任辯護人於本院辯論期日具狀陳稱書記官漏載勘驗過程中
    ，被告答稱「是」或「沒有」，但書記官僅記載成「是」漏
    掉「沒有」，聲請再度勘驗確認更正，然查本院會同被告、
    選任辯護人及檢察官當庭勘驗之偵查錄音光碟內容，上開勘
    驗過程，被告及選任辯護人均全程參與，且勘驗結果經被告
    及選任辯護人確認無訛後始簽名，有勘驗筆錄在卷足憑（見
    本院卷第25頁背面至第26頁背面）。而本院認定被告乘機猥
    褻犯行，亦未引用被告偵查筆錄之供述作為認定事實之基礎
    ，則該事實之有無，不影響本院認定之結果，遑論並無被告
    及選任辯護人所稱之情事，業如前述。是本院認無再行勘驗
    該偵查錄音光碟之必要。
  (六)綜上所述，被告空言否認所為之上開辯解均不足採，是本件
    事證已臻明確，被告犯行堪以認定，應依法論科。
三、查被告周鍾靈係趁告訴人A 女酒醉意識模糊經送至飯店，獨
    自在飯店房間內休息之際，再返回A 女所休息之飯店房間內
    ，對A 女乘機猥褻。核其所為，係犯刑法第225 條第2 項之
    乘機猥褻罪。被告先以嘴親吻或以手撫摸A 女之胸部，繼以
    手撫摸A 女之陰部，地點均同一，皆係於相近時間、地點密
    接為之，且犯罪目的與侵害法益亦同一，應屬接續犯而論以
    一罪。
四、原審據以論科，固非無見。惟查，有罪之判決書，對於被告
    有利之證據不採納者，應於理由記載，刑事訴訟法第310 條
    第2 款定有明文。卷附刑事警察局鑑定書、臺北市立聯合醫
    院中興院區診斷證明書何以不足作為被告有利之認定，原判
    決未予論述敘明，於法未合，被告雖否認犯行提起上訴，仍
    執前詞指摘原判決不當，請求撤銷改判，雖無理由，然原判
    決既有上揭未洽之處，自應由本院予以撤銷改判。爰審酌被
    告為逞一己淫慾，利用被害人酒醉不能抗拒而加以猥褻，罔
    顧對於女性性自主權之尊重，非無惡性，並造成被害人心靈
    受創嚴重，且犯後仍飾詞卸責，態度非佳，及本案發生之起
    因、被告無前科之素行、智識程度、犯罪動機、手段等一切
    情狀，量處如主文第2 項所示之刑。
據上論斷，應依刑事訴訟法第369 條第1 項前段、第364 條、第
299 條第1 項前段、刑法第225 條第2 項，判決如主文。
本案經檢察官陳昱旗到庭執行職務。
中    華    民    國    100    年    9    月    20    日
                  刑事第四庭   審判長法  官  陳筱珮  
                                     法  官  孫惠琳
                                     法  官  邱滋杉
以上正本證明與原本無異。
如不服本判決，應於收受送達後10日內向本院提出上訴書狀，其
未敘述上訴之理由者，並得於提起上訴後10日內向本院補提理由
書狀（均須按他造當事人之人數附繕本）。
                                     書記官  劉貞達
中    華    民    國    100    年    9    月    23    日
附錄本案論罪科刑法條全文－－
刑法第225 條：
對於男女利用其精神、身體障礙、心智缺陷或其他相類之情形，
不能或不知抗拒而為性交者，處3 年以上10年以下有期徒刑。
對於男女利用其精神、身體障礙、心智缺陷或其他相類之情形，
不能或不知抗拒而為猥褻之行為者，處6 月以上5 年以下有期徒
刑。
第1 項之未遂犯罰之。